臺灣臺北地方法院民事裁定
111年度聲再字第987號
111年度聲再字第988號
111年度聲再字第989號
再審聲請人  姜廣利  
上列再審聲請人因聲請再審事件，對於本院如附表「原確定裁定
日期及案號」欄所示之確定裁定聲請再審，本院裁定如下：
    主  文
一、聲請駁回。
二、聲請訴訟費用由再審聲請人負擔。　　
    理  由
一、按對於確定裁定聲請再審，應依民事訴訟法第507條準用第5
    01條第1項第4款規定，表明再審理由，此為必須具備之程式
    。表明再審理由，必須指明原確定裁定有如何合於法定再審
    事由之具體情事，始為相當；倘僅泛言有何條款之再審事由
    ，而無具體情事者，難謂已合法表明再審理由。如未表明再
    審理由，其再審聲請即屬不合法，法院無庸命其補正，逕以
    裁定駁回之（最高法院109年度台簡聲字第14號裁定意旨參
    照）。又按當事人主張未經合法代理提起再審之訴，應僅限
    於代理權欠缺之一造當事人始得為之，他造當事人不得據為
    再審原因；又聲請事件於裁判前，僅須審查聲請人單方聲請
    之事由是否合法及有無理由，而勿庸審究相對人相關之事由
    ，縱相對人於聲請繫屬後法定代理權消滅而未由新法定代理
    人承受訴訟，即依聲請人書面聲請之事由不經言詞辯論而為
    裁判者，亦非當然不生效力，且不生相對人於訴訟未經合法
    代理之問題（最高法院68年台再字第145號、97年度台聲字
    第1092號裁判意旨參照）。
二、再審聲請人對本院如附表「原確定裁定日期及案號」欄所示
    之各該確定裁定聲請再審，然核其民事聲請再審狀內容，僅
    泛言聲請人符合中低收入戶資格，且相對人對於聲請人請求
    精神補償費新臺幣800萬元未有異議，並未針對原確定裁定
    表明有何合於民事訴訟法第496條第1項第1款所定再審理由
    之具體情事。至未經合法代理之再審事由，僅限於代理權欠
    缺之一造當事人始得據以聲請再審，聲請人自不得以相對人
    法定代理人已經變更而未經合法代理為由，據以聲請再審，
    且原確定裁定既以再審聲請人之聲請不合法為由，駁回其聲
    請，自無庸審究再審相對人相關情形。從而，本件聲請自非
    合法，且毋庸命其補正，應逕以裁定駁回之。
三、據上論結，本件聲請為不合法，爰裁定如主文。　
中　　華　　民　　國　　111 　年　　 5　　月　　31  　日
                  民事第九庭  審判長法　官    林玲玉
　　　　　　　　　　　　　　　　　　法  官    翁偉玲
　　　　　　　　　　　　　　　　　　法  官    莊仁杰
以上正本係照原本作成。
本裁定不得抗告。
中　　華　　民　　國　　111 　年　　5 　　月　　31　　日
                                    書記官    廖宣惟
附表：
編號 聲請再審案號 原確定裁定日期及案號 1 111年度聲再字第987號 110年6月28日 110年度聲再字第469號 2 111年度聲再字第988號 110年6月28日 110年度聲再字第471號 3 111年度聲再字第989號 110年6月28日 110年度聲再字第475號